臺灣彰化地方法院民事裁定　100年度司字第1號
聲　請　人　王中正
上列聲請人聲請世界生物能源股份有限公司選任臨時管理人事件
，本院裁定如下：
    主    文
選任柯雲柔（住臺北縣瑞芳鎮○○路吉慶公園城6 號4 樓）為世
界生物能源股份有限公司之臨時管理人。
聲請程序費用新臺幣壹仟元由世界生物能源股份有限公司負擔。
    理    由
一、按董事會不為或不能行使職權，致公司有受損害之虞時，法
    院因利害關係人或檢察官之聲請，得選任一人以上之臨時管
    理人，代行董事長及董事會之職權，公司法第208 條之1第1
    項前段定有明文。揆其立法意旨，係指公司因董事死亡、辭
    職或當然解任，致董事會無法召開行使職權；或董事全體或
    大部分均遭法院假處分不能行使職權，甚或未遭假處分之剩
    餘董事消極地不行使職權，致公司業務停頓，影響股東權益
    及國內經濟秩序，增訂本條，俾符實際，是公司法選任臨時
    管理人之規定，於公司董事因事實（死亡）或法律（辭職或
    當然解任）之因素致無法召開董事會，或公司董事全體或大
    部分遭假處分不能行使職權，而剩餘董事消極不行使職權等
    影響公司業務運作嚴重，且該董事會不為或不能行使職權復
    致公司業務停頓而受有損害之虞，影響股東權益或國內經濟
    秩序時，即符合選任臨時管理人之要件。
二、本件聲請意旨略以：相對人即世界生物能源股份有限公司前
    由臨時管理人謝文棋代為執行業務，惟相對人於民國（下同
    ）99年4 月15日選出新任董監事後，謝文棋即辭去臨時管理
    人之職，並獲本院准予解任在案（99年度司字第12號）。嗣
    在辦理登記之前，新任董監事卻於99年9 月16日前陸續請辭
    ，僅剩法人董事一席尚未請辭，導致目前相對人5 席董事中
    ，4 席辭任，2 席監察人中，2 席均辭任，公司處於停擺之
    狀態，董事會亦無法運作。聲請人為相對人之股東，持有相
    對人股票1,210,000 股，佔總發行股數3.47% ，為相對人之
    利害關係人之一，為確保全體股東權益，爰聲請選任亦為相
    對人股東之柯雲柔，為相對人之臨時管理人。
三、經查，聲請人為相對人之股東，持有相對人股份達3.47% 之
    事實，業據聲請人提出股東名冊影本在卷可稽，故聲請人自
    屬相對人之利害關係人。次查，聲請人主張相對人於99 年4
    月15日選出新任董監事後，相關董事、監察人卻於99年9 月
    16日前陸續請辭，僅剩一席法人董事等情，有聲請人提出之
    相對人99年第1 次臨時股東會會議紀錄、第3 屆第3 次董事
    會議紀錄、第3 屆第3 次董事會議簽到表、存證信函、監察
    人辭任書影本附卷為憑，堪信為真；核與公司法第208 條之
    1 第1 項規定相符，自有為相對人選任臨時管理人之必要。
    本院審酌柯雲柔為相對人股東，有擔任縣議員助理之經歷，
    及於99年12月25日相對人臨時股東會中，經推選擔任相對人
    之臨時管理人，有相對人臨時股東會會議紀錄可佐，堪認由
    柯雲柔擔任相對人之臨時管理人，尚屬允洽，爰裁定如主文
    所示。
四、依非訟事件法第21條第2項、第24條第1項，民事訴訟法第95
    條、第78條，裁定如主文。
中    華    民    國    100     年    2   月    24    日
                  民事第三庭    法  官  林秉暉
以上正本係照原本作成。
不得聲明不服。
中    華    民    國    100     年    2   月    24    日
                                書記官  廖春慧